臺中高等行政法院裁定
　　　　　　　　　　　　　　　　　　 96年度聲字第00008號
聲　請　人　甲○○
送達代收人　乙○○
上列聲請人與臺中縣政府間因本院 96年度簡字第368號薪俸事件
，聲請法官迴避，本院裁定如下：
    主　文
聲請駁回。
聲請訴訟費用由聲請人負擔。
    理　由
一、本件聲請意旨略稱：聲請人與臺中縣政府間因本院96年度簡
    字第368號薪俸事件，因審理之許武峰法官參與本院 93年度
    訴字 514號綜合所得稅事件之裁判（即聲請人該聲請狀所附
    證一），而有參與該訴訟之前審裁判，依行政訴訟法第19條
    第1項第5款之規定應自行迴避，不得執行職務等語。
二、按法官曾參與該訴訟事件之前審裁判或更審前之原裁判者，
    應自行迴避，不得執行職務，固為行政訴訟法第 19條第5款
    所規定。然所謂「參與該訴訟事件之前審裁判」之迴避，係
    為當事人之審級利益而設，指法官就同一事件曾參與下級法
    院之裁判而言。
三、經查，本院 93年度訴字514號綜合所得稅事件，係原告即本
    件聲請人甲○○以其於民國89年11月16日至被告臺中縣政府
    報到任職，擔任被告臺中縣政府之技士，主張被告臺中縣政
    府應於 89年12月1日發給原告89年12月份薪資新台幣（下同
    ）63,257元，並補發89年11月16日至89年11月30日止之薪資
    32,927元，合計為95,684元。因被告臺中縣政府於90年1月3
    日始發給原告上述薪資，屬於90年度之所得，致原告90年度
    多繳所得稅12,439元。認被告臺中縣政府應發給原告89年度
    所得95,684元之扣繳憑單，且應將原告90年度之扣繳憑單給
    付總額797, 535元更正為701,851元。原告於92年3月18日向
    被告臺中縣政府申請更正，被告臺中縣政府雖有函復，但未
    寄給原告，原告乃於 92年5月26日向財政部提起訴願，惟財
    政部認原告係對90年度之綜合所得稅核課不服，移由財政部
    臺灣省中區國稅局依復查程序處理，財政部並未針對原告訴
    願之標的為決定，而提起該行政訴訟，請求判決撤銷原處分
    及訴願決定，並請求命被告應將原告89年度之所得列為95,6
    84元，90年度之所得更正為701,851元，及賠償原告 12,439
    元。經本院以原告尚未經過合法之訴願程序，提起本件行政
    訴訟，請求判決撤銷原處分及訴願決定，並命被告應將原告
    89年度之所得列為95,684元，90年度之所得更正為 701,851
    元，於法不合，而裁定駁回原告即本件聲請人之起訴。嗣本
    件聲請人就同一基礎事實，另行起訴（本院96年度簡字第36
    8號薪俸事件），其先位聲明請求被告應將原告 89年11月16
    日起至同年12月31日止之薪資共計95,684元，更正計入原告
    89年度扣繳憑單之給付總額，並將原告90年度扣繳憑單之原
    給付總額扣除95,684元。並以備位聲明請求被告應給付原告
    12,539元。有本院 93年度訴字第514號裁定一份在卷，並經
    調取本院96年度簡字第368號薪俸事件卷核閱無訛。
四、依前所述，本院 93年度訴字第514號綜合所得稅事件與本院
    96年度簡字第 368號薪俸事件，雖有相同之基礎事實，然非
    屬同一事件，且參與本院就 93年度訴字第514號綜合所得稅
    事件之裁定，亦非係參與本院 96年度簡字第368號薪俸事件
    之前審裁判。從而，曾參與本院就 93年度訴字第514號綜合
    所得稅事件裁定之許武峰法官，審理本院 96年度簡字第368
    號薪俸事件，自不生「曾參與該訴訟事件之前審裁判」問題
    。是本件情形，許武峰法官自無行政訴訟法第 19條第5款曾
    參與該訴訟事件之前審裁判情形。聲請人以上開理由聲請許
    武峰法官迴避，尚難認為有理由，應予駁回。
五、依行政訴訟法第 104條、民事訴訟法第95條、第78條，裁定
    如主文。
中　　華　　民　　國　　96　　年　　11　　月　　28　　日
                  第四庭審判長法  官  沈  應  南
                              法  官　許  金  釵
                              法  官　林  秋  華
以上正本證明與原本無異。
如不服本裁定，應於裁定送達後10日內以書狀敘明理由，經本院
向最高行政法院提起抗告（須依對造人數附具繕本）。
中　　華　　民　　國　　96　　年　　11　　月　　29　　日
                              書記官  廖  倩  慧
